es/es_ANY.aff
FLAG UTF-8
SFX X Y 1141
SFX X er go oner
SFX X r s oner
SFX X r 0 oner
SFX X r mos [ei]r
SFX X er éis [^v]er
SFX X er éis [es]ver
SFX X er és [^v]er
SFX X r n oner
SFX X erer iero erer
SFX X erer ieres erer
SFX X erer iere erer
SFX X erer ieren erer
SFX X er go ener
SFX X ener ienes ener
SFX X ener iene ener
SFX X ener ienen ener
SFX X er igo aer
SFX X r s aer
SFX X r 0 aer
SFX X r n aer
SFX X cer go acer
SFX X r s acer
SFX X r 0 acer
SFX X r n acer
SFX X aber é saber
SFX X r s aber
SFX X r 0 aber
SFX X r n aber
SFX X er o ñer
SFX X r s ñer
SFX X r 0 ñer
SFX X r n ñer
SFX X er go aler
SFX X r s aler
SFX X r 0 aler
SFX X r n aler
SFX X r o ver
SFX X er és [es]ver
SFX X er é [es]ver
SFX X er én [es]ver
SFX X erir iero erir
SFX X erir ieres erir
SFX X erir iere erir
SFX X ir ís ir
SFX X erir ieren erir
SFX X ertir ierto ertir
SFX X ertir iertes ertir
SFX X ertir ierte ertir
SFX X ertir ierten ertir
SFX X entir iento entir
SFX X entir ientes entir
SFX X entir iente entir
SFX X entir ienten entir
SFX X ervir iervo hervir
SFX X ervir ierves hervir
SFX X ervir ierve hervir
SFX X ervir ierven hervir
SFX X ormir uermo ormir
SFX X ormir uermes ormir
SFX X ormir uerme ormir
SFX X ormir uermen ormir
SFX X orir uero orir
SFX X orir ueres orir
SFX X orir uere orir
SFX X orir ueren orir
SFX X irir iero irir
SFX X irir ieres irir
SFX X irir iere irir
SFX X irir ieren irir
SFX X cir zco ucir
SFX X ir es ucir
SFX X ir e ucir
SFX X ir en ucir
SFX X ir go enir
SFX X enir ienes enir
SFX X enir iene enir
SFX X enir ienen enir
SFX X üir uyo üir
SFX X üir uyes üir
SFX X üir uye üir
SFX X üir uyen üir
SFX X eñir iño eñir
SFX X eñir iñes eñir
SFX X eñir iñe eñir
SFX X eñir iñen eñir
SFX X egir ijo egir
SFX X egir iges egir
SFX X egir ige egir
SFX X egir igen egir
SFX X edir ido edir
SFX X edir ides edir
SFX X edir ide edir
SFX X edir iden edir
SFX X etir ito etir
SFX X etir ites etir
SFX X etir ite etir
SFX X etir iten etir
SFX X ebir ibo ebir
SFX X ebir ibes ebir
SFX X ebir ibe ebir
SFX X ebir iben ebir
SFX X emir imo emir
SFX X emir imes emir
SFX X emir ime emir
SFX X emir imen emir
SFX X eguir igo eguir
SFX X eguir igues eguir
SFX X eguir igue eguir
SFX X eguir iguen eguir
SFX X estir isto estir
SFX X estir istes estir
SFX X estir iste estir
SFX X estir isten estir
SFX X ervir irvo servir
SFX X ervir irves servir
SFX X ervir irve servir
SFX X ervir irven servir
SFX X endir indo endir
SFX X endir indes endir
SFX X endir inde endir
SFX X endir inden endir
SFX X ir go lir
SFX X ir es lir
SFX X ir e lir
SFX X ir en lir
SFX X ecir igo ecir
SFX X ecir ices ecir
SFX X ecir ice ecir
SFX X ecir icen ecir
SFX X eír ío eír
SFX X eír íes eír
SFX X eír íe eír
SFX X r mos ír
SFX X r s ír
SFX X eír íen eír
SFX X ír igo oír
SFX X ír yes oír
SFX X ír ye oír
SFX X ír yen oír
SFX X er ía [^v]er
SFX X r ía ver
SFX X er ías [^v]er
SFX X r ías ver
SFX X er íamos [^v]er
SFX X r íamos ver
SFX X er íais [^v]er
SFX X r íais ver
SFX X er ían [^v]er
SFX X r ían ver
SFX X ir ía ir
SFX X ir ías ir
SFX X ir íamos ir
SFX X ir íais ir
SFX X ir ían ir
SFX X r a ír
SFX X r as ír
SFX X r amos ír
SFX X r ais ír
SFX X r an ír
SFX X oner use oner
SFX X oner usiste oner
SFX X oner uso oner
SFX X oner usimos oner
SFX X oner usisteis oner
SFX X oner usieron oner
SFX X erer ise erer
SFX X erer isiste erer
SFX X erer iso erer
SFX X erer isimos erer
SFX X erer isisteis erer
SFX X erer isieron erer
SFX X ener uve ener
SFX X ener uviste ener
SFX X ener uvo ener
SFX X ener uvimos ener
SFX X ener uvisteis ener
SFX X ener uvieron ener
SFX X er je raer
SFX X er jiste raer
SFX X er jo raer
SFX X er jimos raer
SFX X er jisteis raer
SFX X er jeron raer
SFX X acer ice [^ae]hacer
SFX X acer íce [ae]hacer
SFX X acer ice facer
SFX X acer iciste acer
SFX X acer izo [^ae]hacer
SFX X acer ízo [ae]hacer
SFX X acer izo facer
SFX X acer icimos acer
SFX X acer icisteis acer
SFX X acer icieron acer
SFX X aber upe aber
SFX X aber upiste aber
SFX X aber upo aber
SFX X aber upimos aber
SFX X aber upisteis aber
SFX X aber upieron aber
SFX X er í ñer
SFX X er iste ñer
SFX X er ó ñer
SFX X er imos ñer
SFX X er isteis ñer
SFX X 0 on ñer
SFX X er í ler
SFX X er í [es]ver
SFX X er iste [lv]er
SFX X er ió ler
SFX X er ió [es]ver
SFX X er imos [lv]er
SFX X er isteis [lv]er
SFX X er ieron [lv]er
SFX X ir í [^cn]ir
SFX X r ste [^cn]ir
SFX X erir irió erir
SFX X r steis [^cn]ir
SFX X erir irieron erir
SFX X ertir irtió ertir
SFX X ertir irtieron ertir
SFX X entir intió entir
SFX X entir intieron entir
SFX X ervir irvió ervir
SFX X ervir irvieron ervir
SFX X ormir urmió ormir
SFX X ormir urmieron ormir
SFX X orir urió orir
SFX X orir urieron orir
SFX X irir irió irir
SFX X irir irieron irir
SFX X cir je ucir
SFX X cir jiste ucir
SFX X cir jo ucir
SFX X cir jimos ucir
SFX X cir jisteis ucir
SFX X cir jeron ucir
SFX X enir ine enir
SFX X enir iniste enir
SFX X enir ino enir
SFX X enir inimos enir
SFX X enir inisteis enir
SFX X enir inieron enir
SFX X üir uyó üir
SFX X üir uyeron üir
SFX X eñir iñó eñir
SFX X eñir iñeron eñir
SFX X egir igió egir
SFX X egir igieron egir
SFX X edir idió edir
SFX X edir idieron edir
SFX X etir itió etir
SFX X etir itieron etir
SFX X ebir ibió ebir
SFX X ebir ibieron ebir
SFX X emir imió emir
SFX X emir imieron emir
SFX X eguir iguió eguir
SFX X eguir iguieron eguir
SFX X estir istió estir
SFX X estir istieron estir
SFX X endir indió endir
SFX X endir indieron endir
SFX X r ó lir
SFX X r eron lir
SFX X ecir ije ecir
SFX X ecir ijiste ecir
SFX X ecir ijo ecir
SFX X ecir ijimos ecir
SFX X ecir ijisteis ecir
SFX X ecir ijeron ecir
SFX X r 0 ír
SFX X r ste ír
SFX X eír ió eír
SFX X r mos ír
SFX X r steis ír
SFX X eír ieron eír
SFX X ír yó oír
SFX X ír yeron oír
SFX X er dré ner
SFX X er drás ner
SFX X er drá ner
SFX X er dremos ner
SFX X er dréis ner
SFX X er drán ner
SFX X er ré [br]er
SFX X er rás [br]er
SFX X er rá [br]er
SFX X er remos [br]er
SFX X er réis [br]er
SFX X er rán [br]er
SFX X 0 é [añv]er
SFX X 0 ás [añv]er
SFX X 0 á [añv]er
SFX X 0 emos [añv]er
SFX X 0 éis [añv]er
SFX X 0 án [añv]er
SFX X cer ré acer
SFX X cer rás acer
SFX X cer rá acer
SFX X cer remos acer
SFX X cer réis acer
SFX X cer rán acer
SFX X er dré aler
SFX X er drás aler
SFX X er drá aler
SFX X er dremos aler
SFX X er dréis aler
SFX X er drán aler
SFX X 0 é oler
SFX X 0 ás oler
SFX X 0 á oler
SFX X 0 emos oler
SFX X 0 éis oler
SFX X 0 án oler
SFX X 0 é [^cln]ir
SFX X 0 ás [^cln]ir
SFX X 0 á [^cln]ir
SFX X 0 emos [^cln]ir
SFX X 0 éis [^cln]ir
SFX X 0 án [^cln]ir
SFX X 0 é [^e]nir
SFX X 0 ás [^e]nir
SFX X 0 á [^e]nir
SFX X 0 emos [^e]nir
SFX X 0 éis [^e]nir
SFX X 0 án [^e]nir
SFX X ir dré enir
SFX X ir drás enir
SFX X ir drá enir
SFX X ir dremos enir
SFX X ir dréis enir
SFX X ir drán enir
SFX X ir dré lir
SFX X ir drás lir
SFX X ir drá lir
SFX X ir dremos lir
SFX X ir dréis lir
SFX X ir drán lir
SFX X ecir iré [^ln]decir
SFX X ecir irás [^ln]decir
SFX X ecir irá [^ln]decir
SFX X ecir iremos [^ln]decir
SFX X ecir iréis [^ln]decir
SFX X ecir irán [^ln]decir
SFX X ecir iré ondecir
SFX X ecir irás ondecir
SFX X ecir irá ondecir
SFX X ecir iremos ondecir
SFX X ecir iréis ondecir
SFX X ecir irán ondecir
SFX X 0 é endecir
SFX X 0 ás endecir
SFX X 0 á endecir
SFX X 0 emos endecir
SFX X 0 éis endecir
SFX X 0 án endecir
SFX X 0 é ldecir
SFX X 0 ás ldecir
SFX X 0 á ldecir
SFX X 0 emos ldecir
SFX X 0 éis ldecir
SFX X 0 án ldecir
SFX X 0 é ucir
SFX X 0 ás ucir
SFX X 0 á ucir
SFX X 0 emos ucir
SFX X 0 éis ucir
SFX X 0 án ucir
SFX X ír iré ír
SFX X ír irás ír
SFX X ír irá ír
SFX X ír iremos ír
SFX X ír iréis ír
SFX X ír irán ír
SFX X er dría ner
SFX X er drías ner
SFX X er dríamos ner
SFX X er dríais ner
SFX X er drían ner
SFX X er ría [br]er
SFX X er rías [br]er
SFX X er ríamos [br]er
SFX X er ríais [br]er
SFX X er rían [br]er
SFX X 0 ía [añv]er
SFX X 0 ías [añv]er
SFX X 0 íamos [añv]er
SFX X 0 íais [añv]er
SFX X 0 ían [añv]er
SFX X cer ría acer
SFX X cer rías acer
SFX X cer ríamos acer
SFX X cer ríais acer
SFX X cer rían acer
SFX X er dría aler
SFX X er drías aler
